【裁判字號】    97,交聲,10
【裁判日期】    970326
【裁判案由】    違反道路交通管理處罰條例聲明異議
【裁判全文】
臺灣新竹地方法院交通事件裁定          97年度交聲字第10號
移送機關即  交通部公路總局新竹區監理所新竹市監理站
原處分機關
異  議  人  甲○○
即受處分人
上列異議人因違反道路交通管理處罰條例案件，對於交通部公路
總局新竹區監理所新竹市監理站中華民國96年12月12日竹監新四
字第裁51-P00000000號違反道路交通管理事件裁決處分，聲明異
議，本院裁定如下：
       主  文
異議駁回。
        理  由
一、按受處分人，不服第 8條主管機關所為之處罰，得於接到裁
    決書之翌日起20日內，向管轄地方法院聲明異議，又交通法
    庭認為聲明異議無理由者，應以裁定駁回之，道路交通管理
    處罰條例第87條第 1項、道路交通案件處理辦法第19條分別
    定有明文。次按，行車管制號誌之圓形紅燈，係車輛面對圓
    形紅燈表示禁止通行，不得超越停止線或進入路口，道路交
    通標誌標線號誌設置規則第206條第1項第5 款定有明文。又
    汽車駕駛人，行經有燈光號誌管制之交岔路口闖紅燈者，依
    道路交通管理處罰條例第53條第1 項，即應處新臺幣（下同
    ）1,800 元以上5,400元以下罰鍰，並依同條例第63條第1項
    第3款併予記違規點數3點。
二、原處分意旨略以：聲明異議人即受處分人甲○○於民國96年
    11月1日14時30分許，駕駛車牌號碼3F-7042號自用小客車，
    行經台9線南下184.5公里處，因駕車行經有燈光號誌管制之
    交岔路口闖紅燈行為，經花蓮縣警察局以異議人違反道路交
    通管理處罰條例第53條第1項規定，填掣花警交字第P000000
    00號舉發違反道路交通管理事件通知單予以舉發。嗣異議人
    於應到案日期前，向原處分機關提出陳述，由原處分機關函
    請原舉發單位調查，仍認其有前揭違規行為，而依道路交通
    管理處罰條例第53條第1項規定，以竹監新四字第裁51-P000
    00000號違反道路交通管理事件裁決書裁處異議人罰鍰2,700
    元，並記違規點數3點。
三、異議人聲明異議意旨略以：異議人認為因舉發地點路口及號
    誌不清楚，易讓駕駛人誤判，導致錯誤行駛，號誌設計不當
    是陷阱，意即該路口開放車輛左轉時，應一併開放車輛直行
    ，以疏導交通流量，以實際交通需要為考量，不應以增加罰
    單績效及獎金為考量，為此請求撤銷原處分等語。
四、經查：
(一)、異議人駕駛車牌號碼3F-7042號自用小客車於96年11月1日14
    時30分許，行經台184.5 公里南下車道之有燈光號誌管制之
    路口闖紅燈而為警當場攔停舉發等情，有花蓮縣警察局花警
    交字第P00000000 號舉發違反道路交通管理事件通知單、花
    蓮縣警察局新城分局96年11月23日新警交字第0964000443號
    函、交通部公路總局新竹區監理所新竹市監理站96年12月12
    日竹監新四字第裁51-P00000000號違反道路交通管理事件裁
    決書各1份附卷可稽。
(二)、異議人雖辯稱舉發地點之號誌不清楚導致違規行駛云云，惟
    查，觀之卷附原舉發單位所提供舉發地點號誌設置照片共11
    幀，其中舉發地點紅燈亮起時，雖有綠色指示箭頭亦同時亮
    起，然該綠色箭頭係指往駕駛人左方，亦即若駕駛人欲往新
    城方向行駛時，得依該綠色箭頭指示通行（左轉），然異議
    人違規當時行徑方向係直行往花蓮方向行駛，舉發當時其前
    方號誌既為圓形紅燈，即指直行車輛禁止通行，不得超越停
    止線或進入路口，本件異議人係考領有合格駕駛執照之駕駛
    人，對於前揭道路交通號誌意涵及道路交通規則應知之甚詳
    ，故其於行經前揭有燈光號誌管制之交岔路口，即應遵循該
    路口燈光號誌之管制，而上開號誌尚稱清楚明白，異議人主
    張號誌不明以圖卸責，委無足採。
(三)、至異議人另主張舉發路口交通號誌設置不當是陷阱，意即該
    路口開放車輛左轉時，應一併開放車輛直行云云。然查，道
    路主管機關本得於法令授權範圍內，基於權責對於各項行政
    措施包括道路設計、交通號誌、標誌、標線之設置、更動為
    具體裁量、規劃，以求達成道路充分有效能利用、維持交通
    秩序、保障道路使用人往來便利與安全之行政目的，除有違
    背法令或明顯矛盾、錯誤，否則司法機關亦不得涉入此行政
    權核心領域，而民眾對於行政機關具體行政措施如有意見，
    自應循正當管道向行政機關反應，尚不得由民眾自行主觀認
    定是項措施是否合理、是否遵循，附此敘明。
(四)、再按，依交通部82年4 月22日交路（82）字第009811號闖紅
    燈認定標準函釋第2項第1點認為：「車輛面對圓形紅燈時仍
    逕予穿越路口至銜接路段，含左轉、直行、迴轉及右轉（依
    箭頭綠燈允許行駛者除外）」，是以，車輛面對圓形紅燈時
    ，除依箭頭綠燈允許行駛者外，不得左轉、「直行」、迴轉
    及右轉，揆諸上往所述，本件舉發違規之執法顯有依憑。故
    異議人既確有上開闖紅燈之行為，取締警員據以開單舉發即
    無任何違誤，至警員舉發異議人違規當時之執行取締心態如
    何，與異議人上開違規事項應受行政罰究屬二事，異議人執
    為異議之理由，亦無足採。
五、綜上，原處分機關對異議人之前揭違規行為，依道路交通管
    理處罰條例第53條第1 項及違反道路交通管理事件統一裁罰
    基準表之規定，裁處罰鍰2,700 元，並依違反道路交通管理
    處罰條例63條第1項第3款記違規點數3 點，核無違誤，本件
    異議為無理由，應予駁回。
六、應依道路交通案件處理辦法第19條，裁定如主文。
中    華    民    國    97    年    3     月    26    日
                  交通法庭法  官  楊數盈
以上正本證明與原本無異。
如不服本裁定，應於裁定送達後5 日內向本院提出抗告狀。
                          書記官  謝國聖
中    華    民    國    97    年    3     月    26    日


司法院資訊處製作；財團法人民間司法改革基金會備份。
